# 政府补助的相关问题二，陈版

提问人：呼叫帮助 时间：2010-04-29 20:55:22
本公司（执行新准则）在A市购买 100 亩土地， 30 万一亩，本公司已按要求付款并进行了财务处理。在办理产权过程中，当地国土局的土地挂牌价格是 50 万/亩，财政部门将 20 万/亩的差额款转到本公司，后本公司再上交给国土局，本公司对收到的政府补差款以代收代付进行财务处理，对此同事们有三种意见， 1 、按政府补助准则处理，应将差额作为政府补助处理，计入递延收益，在土地使用权摊销期限内摊销，逐年确认营业外收入。理由：土地价值应以国土局出具的土地出让收据和合同协议书上的价格入账 3000 万元入账。 2 、差额作为政府的资本性投入，计入资本公积。理由：本公司仅仅是为了配合当地政府才通过公司的账户走走帐而已，若按政府补助准则处理，公司无缘无故的产生了一笔税款，而且本公司刚成立，收到款项后确需交纳税款，不符合公司的现状，所以认定是政府对公司的资本性投入。 3 、同意本公司以代收代付的账务处理。理由：按照实质来说，公司确实也是只付了 3000 万元，差额款项仅仅是为了配合当地政府才通过企业的账户走走帐而已，所以肯定不是政府的资本性投入。陈版您同意哪种意见？

回答人：chenyiwei
回复 楼主 呼叫帮助 的帖子个人赞同第一种意见。实务中企业与国土部门签订的正式（桌面上的）协议价格肯定是 50 万／亩，并且本企业也确实可以取得 50 万／亩的土地出让金收据。另外返还的 20 万／亩是基于实质重于形式原则认为与土地出让金相关，所以是与资产相关的政府补助。由于政府并不就此项拨款在本企业中享有权益，所以不是资本性投入。

回答人：chenyiwei
回复 板凳 呼叫帮助 的帖子不可以。从个人实务经验看，此类补助往往没有正规的财政资金管理办法，不符合 87 号文规定的三项条件。

回答人：chenyiwei
回复 报纸 zoujiecpa 的帖子实务中可以根据企业从国土部门获取的土地出让金收据上标注的金额来判断。如果直接标注为每亩 30 万，则按 30 万确认无形资产；如果标注为 50 万，但企业实际支付 30 万，就需要按 50 万确认无形资产，同时确认 20 万的递延收益。

回答人：chenyiwei
回复 10 楼 呼叫帮助 的帖子个人理解一次性计入。